Minutes et répertoires du notaire Joseph RABOUINE, 27 mai 1722 - 17 juillet 1767 (étude XXI)
Archives nationales
- Minutes de Joseph RABOUINE, 27 mai 1722 - août 1767; MC/ET/XXI/296 - MC/ET/XXI/442
  - Minutes. 1747, mai - août, mai - août 1747; MC/ET/XXI/371; registre
    - Bail concernant Pierre Levassor, peintre ancien directeur de l'académie de Saint-Luc, demeurant rue du Mail., 16 mai 1747; MC/ET/XXI/371
      bail; Mail (rue du); Levassor, Pierre; peintre
    - Lemaire (André) maître doreur à Paris § Notoriété du décès de .., 18 mai 1747; MC/ET/XXI/371
      Lemaire, André
    - Lefevre (Jean) marchand tapissier rue Montmartre § Notoriété aux dires de .., 18 mai 1747; MC/ET/XXI/371
      Lefevre, Jean
    - Tronson (Germain) lapidaire rue aux Fèves § apprentissage du frère de .., 18 juillet 1747; MC/ET/XXI/371
      contrat d'apprentissage; Tronson, Germain
    - Hinsselin (Pierre) Sculpteur en marbre rue du fg. Montmartre § Bail, 20 juillet 1747; MC/ET/XXI/371
      bail; Hinsselin, Pierre
    - Tremeau (Nicolas Pierre) marchand horloger rue de la Tacherie requiert l'inventaire § Inventaire, 23 octobre 1747; MC/ET/XXI/371
      inventaire; Tremeau, Nicolas Pierre
  - Minutes. 1747, septembre - octobre, septembre - octobre 1747; MC/ET/XXI/372; registre
    - Procuration concernant Pierre Haneuse, marbrier du roi, demeurant rue Poissonnière., 7 septembre 1747; MC/ET/XXI/372
      procuration; Poissonnière (rue); Haneuse, Pierre; tailleur de pierre
    - Quoniam (Mathurin) Sculpteur à Paris § testament de la veuve de .., 9 septembre 1747; MC/ET/XXI/372
      testament; Quoniam, Mathurin
    - Notoriété aux dires de Pierre Haneuse, marbrier du roi, demeurant rue Poissonnière., 23 septembre 1747; MC/ET/XXI/372
      notoriété; Poissonnière (rue); Haneuse, Pierre; tailleur de pierre
    - Trouard (Louis) marbrier ordinaire des bâtiments du roi rue Poissonnière § Notoriété aux dires de .., 23 septembre 1747; MC/ET/XXI/372
      Trouard, Louis
  - Minutes. 1747, novembre - décembre, novembre - décembre 1747; MC/ET/XXI/373; registre
    - Tremeau (Nicolas Pierre) marchand horloger rue de la Tacherie § Partage, 28 décembre 1747; MC/ET/XXI/373
      partage; Tremeau, Nicolas Pierre
  - Minutes. 1748, janvier - mars, janvier - mars 1748; MC/ET/XXI/374; registre
    - Blanchard (Antoine) maçon à Montmartre § Transport de droits par la veuve de .., 3 janvier 1748; MC/ET/XXI/374
      transport de droits; Blanchard, Antoine
    - Blanchard (Jacques) maçon à Montmartre § transport de droits, 3 janvier 1748; MC/ET/XXI/374
      transport de droits; Blanchard, Jacques
    - Inventaire après décès de Vincent Demancourt, avocat au parlement, dont une tapisserie de l'Histoire de Tobie., 10 janvier 1748; MC/ET/XXI/374
      inventaire après décès; Demancourt, Vincent; avocat au parlement (Ancien Régime)
    - Mariage de Jacques Charles Martin, maître sculpteur marbrier, demeurant rue Meslay., 11 février 1748; MC/ET/XXI/374
      contrat de mariage; Meslay (rue); Martin, Jacques Charles; sculpteur; tailleur de pierre
  - Minutes. 1748, avril - juin, avril - juin 1748; MC/ET/XXI/375; registre
    - LEDANT (François) Marbrier Rue Montmartre § Inventaire après décès de la veuve BENOIST, 29 avril 1748; MC/ET/XXI/375
      inventaire; Ledant, François
    - Notoriété aux dires de Pierre Haneuse, marbrier du roi., 11 mai 1748; MC/ET/XXI/375
      notoriété; Haneuse, Pierre; tailleur de pierre
    - CHABRUN (Nicolas Vincent) Maître tapissier Rue du Coq § Mariage de .., 11 mai 1748; MC/ET/XXI/375
      contrat de mariage; Chabrun, Nicolas Vincent
    - BOUCHER (Pierre-Louis) Marbrier § Notoriété .., 11 mai 1748; MC/ET/XXI/375
      Boucher, Pierre-Louis
    - RIOLLE-BELHOMME Marbrier § Notoriété .., 11 mai 1748; MC/ET/XXI/375
    - DESCHAMPS (Henri) Maître marbrier Rue Poissonnière § Notoriété -, 11 mai 1748; MC/ET/XXI/375
      Deschamps, Henri
    - Procès verbal de description des effets de Denis Pillet, architecte des jardins, par Henri Pillet, architecte des jardins, demeurant rue du Forez au Marais., 17 mai 1748; MC/ET/XXI/375
      procès-verbal; Forez (rue du); Pillet, Denis; Pillet, Henri (1704-1768); architecte
    - Bail par Henri Pillet, architecte des jardins, demeurant rue du Forez au Marais., 16 juin 1748; MC/ET/XXI/375
      bail; Forez (rue du); Pillet, Henri (1704-1768); architecte
    - HENERY (Martin), Maître peintre, ancien directeur de l'Académie de Saint-Luc § Transport de rente .., 21 juin 1748; MC/ET/XXI/375
      transport de droits; Henery, Martin
    - Renonciation concernant Henri Pillet, architecte des Jardins, demeurant rue du Forez au Marais., 26 juin 1748; MC/ET/XXI/375
      renonciation; Forez (rue du); Pillet, Henri (1704-1768); architecte
  - Minutes. 1748, juillet - septembre, juillet - septembre 1748; MC/ET/XXI/376; registre
    - LE DENT (François) Marbrier Rue Montmartre § Reconnaissance et décharge., 1er juillet 1745; MC/ET/XXI/376
      reconnaissance; Le Dent, François
    - Florat (Pierre), maître orfèvre, rue au Maire § Constitution viagère .., 7 juillet 1748; MC/ET/XXI/376
      Florat, Pierre
    - Notoriété aux dires de Pierre Haneuse, marbrier ordinaire du roi, demeurant rue Poissonnière., 19 juillet 1748; MC/ET/XXI/376
    - Sauvage (Jean Louis), maître menuisier, paroisse Saint-Eustache § Notoriété .., 19 juillet 1748; MC/ET/XXI/376
      notoriété; Sauvage, Jean Louis
    - GIRARD (Claude) Maître tapissier Rue des Gravilliers § Mariage de veuve de .., 21 juillet 1748; MC/ET/XXI/376
      contrat de mariage; Girard, Claude
    - Bail concernant Henri Pillet, architecte des jardins, demeurant rue du Forez au Marais., 25 août 1748; MC/ET/XXI/376
    - Inventaire après décès de Jean-Philippe Pillet, architecte des jardins, demeurant rue Saint-Roch., 4 septembre 1748; MC/ET/XXI/376
      inventaire après décès; Saint-Roch (rue); Pillet, Jean Philippe; architecte
    - LEBON Horloger § Pendule par ..; Inventaire après décès de PILLET (Jean Philippe), 4 septembre 1748; MC/ET/XXI/376
  - Minutes. 1748, octobre - décembre, octobre - décembre 1748; MC/ET/XXI/377; registre
    - Lacouche (François) marchand tapissier rue Saint-Honoré § bail de meubles, 27 novembre 1718; MC/ET/XXI/377
      bail; Lacouche, François
    - Bail à Henri Pillet, architecte des jardins, demeurant rue Saint-Roch., 10 octobre 1748; MC/ET/XXI/377
      bail; Saint-Roch (rue); Pillet, Henri (1704-1768); architecte
    - Gaultier (Jacques) menuisier ordinaire des bâtiments du roi rue Saint Roch § bail, 10 octobre 1748; MC/ET/XXI/377
      bail; Gaultier, Jacques
    - Dechars (Claude) Sculpteur à Saint-Germain § partage, 21 novembre 1748; MC/ET/XXI/377
      partage; Dechars, Claude
    - Bail à Pierre Jean-Baptiste Pillet, architecte des jardins, demeurant rue Saint-Roch., 16 décembre 1748; MC/ET/XXI/377
      bail; Saint-Roch (rue); Pillet, Pierre Jean-Baptiste (17..?-1749); architecte
    - Lestrade (Louis Toussaint) maître maçon; rue Saint-Victor § Mainlevées, 8 janvier 1749; MC/ET/XXI/377
      Lestrade, Louis Toussaint
  - Minutes. 1749, janvier - mars, janvier - mars 1749; MC/ET/XXI/378; registre
    - Bouer (Jean François) maître menuisier rue Montmartre § Mariage de la fille de .., 8 février 1749; MC/ET/XXI/378
    - Montallier (Robert) maître et marchand tapissier rue Montmartre § Mariage du fils de .., 8 février 1749; MC/ET/XXI/378
      contrat de mariage; Montallier, Robert
    - Besse (Antoine) appareilleur de bâtiments rue Sainte-Barbe § Mainlevée, 14 février 1749; MC/ET/XXI/378
      Besse, Antoine
    - Desboeufs (sieur) architecte à Paris conduit les réparations dans une maison § Convention, 18 février 1749; MC/ET/XXI/378
      Desboeufs, M.
    - Bourbon (Gaspard) maître maçon entrepreneur de bâtiments à Paris § Convention, 18 février 1749; MC/ET/XXI/378
      Bourbon, Gaspard
    - Mariage entre Denis LEBRUN, fils de Joseph, maître de danse, rue Saint-Lazare, décédé, et d'Anne LEBAS, et Nicole GRENOT, fille de Jacques GRENOT, cordonnier, décédé., 31 mars 1749; MC/ET/XXI/378
      contrat de mariage; Lebrun, Denis; Lebrun, Joseph; Lebas, Anne; Grenot, Nicole; Grenot, Jacques; enseignant; danseur; cordonnier
  - Minutes. 1749, avril - juin, avril - juin 1749; MC/ET/XXI/379; registre
    - Supligeaux (Germain François) maître sculpteur rue Saint-Joseph § apprentissage, 23 juin 1719; MC/ET/XXI/379
      contrat d'apprentissage; Supligeaux, Germain François
    - Besse (Antoine) appareilleur de bâtiments rue Beauregard § Mariage de .., 15 avril 1749; MC/ET/XXI/379
      contrat de mariage; Besse, Antoine
    - Lelievre (Baltazar) entrepreneur de jardins rue Montmartre § Mariage de la fille de feu .., 15 avril 1749; MC/ET/XXI/379
      contrat de mariage; Lelievre, Baltazar
    - Vittel (Antoine) maître maçon; rue Bourg l'Abbé § Inventaire, 22 avril 1749; MC/ET/XXI/379
      inventaire; Vittel, Antoine
    - Don mutuel concernant Pierre Haneuse, marbrier du roi, demeurant rue Poissonnière., 30 avril 1749; MC/ET/XXI/379
      donation; Poissonnière (rue); Haneuse, Pierre; tailleur de pierre
    - Blanpain (André) maître et marchand tapissier rue Montmartre § apprentissage, 9 mai 1749; MC/ET/XXI/379
    - tapissier (apprentissage) § Contrat pour 6 ans entre Nicolas Gros, frotteur chez le roi, au château de Choisy, et André Blanpain, maître et marchand tapissier, au profit de Nicolas Pons gros, âgé de 16 ans, fils de Nicolas. Logé, couché, nourri, son père le fera blanchir. Moyennant 700 l., 9 mai 1749; MC/ET/XXI/379
    - Procuration concernant Denis Antoine Gervais, sculpteur à Nantes., 6 juin 1749; MC/ET/XXI/379
      procuration; Nantes (Loire-Atlantique); Gervais, Denis Antoine; sculpteur
    - Bourbon (Gaspard) maître maçon rue du Croissant § Quittance et décharge, 7 juin 1749; MC/ET/XXI/379
      quittance; Bourbon, Gaspard
    - Contrat pour 5 ans entre Sébastien Talabasse, bourgeois de Paris, et Germain François Supligeaux, maître sculpteur, au profit de Pierre Talabasse, âgé de 15 ans, fils du précédent., 23 juin 1749; MC/ET/XXI/379
      contrat d'apprentissage; Supligeaux, Germain François; Talabasse, Pierre; Talabasse, Sébastien; sculpteur
    - Coiffié (Jean-Baptiste) menuisier rue Cadet § Mariage du fils de .., 28 juin 1749; MC/ET/XXI/379
      contrat de mariage; Coiffié, Jean-Baptiste
  - Minutes. 1749, juillet - septembre, juillet - septembre 1749; MC/ET/XXI/380; registre
    - Monmerqué (Mathieu) tapissier des ouvrages de la Couronne Hôtel des Gobelins § Obligation, 8 juillet 1749; MC/ET/XXI/380
      obligation; Monmerqué, Mathieu
    - Aufreville (Chateau d') § Etat des réparations à faire au .. (Charpenterie); Vente de la seigneurie d'Aufreville, 8 juillet 1749; MC/ET/XXI/380
      acte de vente
    - Bail concernant Henri Pillet, dessinateur des jardins, demeurant rue Saint-Roch., 13 juillet 1749; MC/ET/XXI/380
      bail; Saint-Roch (rue); Pillet, Henri (1704-1768); dessinateur
    - Destriche (Pierre) maître serrurier rue Neuve de Richelieu § Mariage de .., 13 juillet 1749; MC/ET/XXI/380
      contrat de mariage; Destriche, Pierre
    - Inventaire après décès de Mathieu Monmerqué, entrepreneur d'ouvrages de tapisserie pour le roi, demeurant en l'hôtel des Gobelins, comportant un certain nombre de tapisseries., 21 juillet 1749; MC/ET/XXI/380
      inventaire après décès; Gobelins (hôtel des); Monmerqué, Mathieu; chef d'entreprise
    - Audran (Michel) entrepreneur d'ouvrages de tapisseries pour le roi aux Gobelins prise les tapisseries et les fauteuils § Inventaire, 21 juillet 1749; MC/ET/XXI/380
      inventaire; Audran, Michel
    - Asselin (Jean) maçon rue du fg, Montmartre § Mariage de la fille de .., 24 août 1749; MC/ET/XXI/380
      contrat de mariage; Asselin, Jean
    - Duchesne (Claude) architecte à Paris § Procuration de la femme de .., 30 août 1749; MC/ET/XXI/380
      procuration; Duchesne, Claude
    - Bourbon (Gaspard) maître maçon rue du Croissant § Bail., 25 septembre 1749; MC/ET/XXI/380
    - Monmerqué (Charles Martin) Sculpteur (pièce annexe) § Renonciation, 25 septembre 1749; MC/ET/XXI/380
      Monmerqué, Charles Martin
    - Monmerqué (Pierre Firmin) Sculpteur (pièce annexe) § Renonciation, 25 septembre 1749; MC/ET/XXI/380
      Monmerqué, Pierre Firmin
    - Monmerqué (Mathieu) Entrepreneur de tapissier (fauteuils) aux Gobelins § Renonciation de la veuve de .., 25 septembre 1749; MC/ET/XXI/380
  - Minutes. 1749, octobre - décembre, octobre - décembre 1749; MC/ET/XXI/381; registre
    - Giret (Paul Bertin) maître menuisier à Soissons § procuration, 21 octobre 1749; MC/ET/XXI/381
      procuration; Giret, Paul Bertin
    - Drapier (Louis Charles) marchand éventailliste rue Salle-au-Comte § Mariage du fils de .., 9 novembre 1749; MC/ET/XXI/381
      contrat de mariage; Drapier, Louis Charles
    - Sauvage (Jean Louis), maître menuisier, rue des Jeux Neufs § Conventions, 16 novembre 1749; MC/ET/XXI/381
      convention; Sauvage, Jean Louis
    - Inventaire après décès de Pierre Jean-Baptiste Pillet, architecte des jardins, demeurant rue du Gros-Chenet, frère de Henri Pillet, architecte des jardins, demeurant rue Saint-Roch., 22 novembre 1749; MC/ET/XXI/381
      inventaire après décès; Gros-Chenet (rue du); Saint-Roch (rue); Pillet, Henri (1704-1768); Pillet, Pierre Jean-Baptiste (17..?-1749); architecte
    - Tarranne (Nicolas Adolphe) Serrurier rue du fg. Montmartre § Mariage de .., 23 novembre 1749; MC/ET/XXI/381
      contrat de mariage; Tarranne, Nicolas Adolphe
    - Monmerqué (Mathieu) entrepreneur des ouvrages en tapisserie pour le roi Hôtel des Gobelins § Quittances des ouvriers des Gobelins, 25 novembre 1749; MC/ET/XXI/381
    - Dujardin (Nicolas) menuisier; Porte Montmartre § transport de droits, 14 décembre 1749; MC/ET/XXI/381
      transport de droits; Dujardin, Nicolas
  - Minutes. 1750, janvier - mars, janvier - mars 1750; MC/ET/XXI/382; registre
    - Sageret (Pierre), maître peintre doreur, rue Sainte Apolline § quittance, 21 janvier 1749; MC/ET/XXI/382
      quittance; Sageret, Pierre
    - Le Hecq (Hilaire Philippe) marchand tapissier rue Transnonnain § Création de pension Viagère, 18 janvier 1750; MC/ET/XXI/382
      Le Hecq, Hilaire Philippe
    - Bourbon (Gaspard) maître maçon entrepreneur de bâtiments rue du Croissant § quittance, 21 janvier 1750; MC/ET/XXI/382
    - Walline (Jean), maître menuisier, rue Phélipeaux § Quittance, 21 janvier 1750; MC/ET/XXI/382
      quittance; Walline, Jean
    - Haniquet (Nicolas) maître Serrurier rue du Roi Doré § quittance, 21 janvier 1750; MC/ET/XXI/382
      quittance; Haniquet, Nicolas
    - Supligeaux (Germain François) maître sculpteur rue Saint Joseph § Mariage de la fille de -, 25 janvier 1750; MC/ET/XXI/382
      contrat de mariage; Supligeaux, Germain François
    - Michau (Daniel) horloger à Orléans § Mariage de la fille de .., 9 février 1750; MC/ET/XXI/382
      contrat de mariage; Michau, Daniel
    - Henrion (Claude) maître marbrier rue Meslay § Constitution, 23 mars 1750; MC/ET/XXI/382
      constitution de rente; Henrion, Claude
    - Henrion (Jacques) maître marbrier rue Meslay § Constitution, 23 mars 1750; MC/ET/XXI/382
      constitution de rente; Henrion, Jacques
    - Henrion (Marc) maître marbrier rue Meslay § Constitution, 23 mars 1750; MC/ET/XXI/382
      constitution de rente; Henrion, Marc
    - Bourbon (Gaspard) maître maçon rue du Croissant § bail, 23 mars 1750; MC/ET/XXI/382
  - Minutes. 1750, avril - juin, avril - juin 1750; MC/ET/XXI/383; registre
    - Pourez (Cesar) maître marbrier rue du fg. Montmartre § Mariage de la fille de .., 4 avril 1750; MC/ET/XXI/383
      contrat de mariage; Pourez, César
    - Blanpain (André) marchand tapissier rue Montmartre § Inventaire après décès de la mère de .., 7 avril 1750; MC/ET/XXI/383
      inventaire; Blanpain, André
    - Blanpain (André) marchand tapissier rue Montmartre § partage, 8 avril 1750; MC/ET/XXI/383
    - tapissier (apprentissage) § Contrat pour 6 ans, entre Pierre, Jérome Maurel, doyen du chapitre de Linas, et Nicolas Du Four, maître tapissier, au profit de Jean François Pointillier, âgé de 25 ans passés, cousin de la J. Maurel. Logé, nourri. Moyennant 360 l., 15 avril 1750; MC/ET/XXI/383
    - Masquillier (François) doreur rue de Charenton § délivrance de legs, 21 mai 1750; MC/ET/XXI/383
      Masquillier, François
    - Quittance à la succession de Denis Pillet, dessinateur des jardins, demeurant rue Popincourt., 15 juin 1750; MC/ET/XXI/383
      quittance; Popincourt (rue); Pillet, Denis; dessinateur
    - Momerqué (Mathieu) tapissier des ouvrages de la Couronne aux Gobelins § Consentement des créanciers de .., 20 juin 1750; MC/ET/XXI/383
      ratification; Momerqué, Mathieu
    - Cageux (Louis) maître serrurier à Martinville près Abbeville § Mariage de la fille de .., 18 août 1750; MC/ET/XXI/383
      contrat de mariage; Cageux, Louis
  - Minutes. 1750, juillet - septembre, juillet - septembre 1750; MC/ET/XXI/384; registre
    - Davesne (Robert) maître Serrurier rue Montmartre § bail, 1er août 1750; MC/ET/XXI/384
      bail; Davesne, Robert
    - Teil (Jean Guillaume) maître serrurier rue Saint-Joseph § acceptation, 7 août 1750; MC/ET/XXI/384
      Teil, Jean Guillaume
  - Minutes. 1750, octobre - décembre, octobre - décembre 1750; MC/ET/XXI/385; registre
    - Bouquet (Etienne) entrepreneur de bâtiments rue Cadet § Mariage de la fille de .., 16 novembre 1750; MC/ET/XXI/385
      contrat de mariage; Bouquet, Etienne
    - Inventaire après décès de Charles Claude Ange Dupleix, seigneur de Bacquemont, un des fermiers généraux, demeurant rue Tiquetonne, avec une liste de 80 tableaux la plupart avec des noms d'auteurs, dont l'estimation a été faite par Jacques André Joseph Awed, peintre du roi en son académiedemeurant rue de Bourbon., 28 novembre 1750; MC/ET/XXI/385
      inventaire après décès; Bourbon (rue de); Tiquetonne (rue); Awed, Jacques André Joseph; Dupleix, Charles Claude Ange; administrateur; peintre
    - Montrouge (Château de) Etat des meubles § Inventaire après décès de Charles-Claude-Ange Dupleix, seigneur de Bacquemont, l'un des fermiers généraux, 28 novembre 1750; MC/ET/XXI/385
      inventaire; Montrouge (Hauts-de-Seine)
    - Bacquencourt (Château de) paroisse de Mercis, près de Soissons § Etat des meubles du .., 25 janvier 1751; MC/ET/XXI/385
      Mercin-et-Vaux (Aisne)
  - Minutes. 1751, janvier - mars, janvier - mars 1751; MC/ET/XXI/386; registre
    Toutes les minutes de cet article ont été analysées une à une (ARNO 1751).
    - Obligation., 3 janvier 1751; MC/ET/XXI/386
      Intervenant 1, en première partie:
      Nom, qualité: (M.) Fauleau, Rene.
      Profession: intéressé dans les affaires du roi.
      Intervenant 2, en deuxième partie:
      Nom, qualité: (M.) Antoine, Francois Claude.
      Profession: garcon ordinaire de la chambre du roi
      Base Arno 1751 (base de données migrée: voir contexte dans le Plan d’orientation général - Notaires de Paris, guides thématiques du Minutier).
      Date de création de la notice: 2000
      obligation
    - Transport de rente., 7 janvier 1751; MC/ET/XXI/386
      Nom, qualité: (Mme ou Mlle) Bidaud, Catherine.
      État civil: veuve.
      Relations: veuve de l'intervenant 2.
      Intervenant 2, indirect:
      Nom, qualité: (M.) Godescard, Francois.
      État civil: décédé.
      Profession: huissier de la chambre de la duchesse d'Orléans.
      Intervenant 3, en deuxième partie:
      Nom, qualité: (M.) Pouret, Denis.
      Profession: vicaire de Saint-eustache
      transport de droits
    - Cession de droit de bail de sous-ferme, Orleans., 7 janvier 1751; MC/ET/XXI/386
      Nom, qualité: (M.) Robin, Joseph.
      Profession: sous-fermier des domaines en la généralité.
      Domicile: Orleans.
      Nom, qualité: (M.) Gaulthier, Gilles (bourgeois de Paris)
      bail; transport de droits
    - Transport de rente., 11 janvier 1751; MC/ET/XXI/386
      Nom, qualité: (Mme ou Mlle) Gaullier, Marguerite.
      Domicile: Magny-en-Vexin.
      Nom, qualité: (M.) Lemaire, Noel Andre.
      Profession: doreur,argenteur sur metaux
    - Constitution viagere., 11 janvier 1751; MC/ET/XXI/386
      Profession: doreur,argenteur sur metaux.
      Nom, qualité: (Mme ou Mlle) Gaullier, Marguerite
      constitution de rente
    - Transport de rente., 11 janvier 1751; MC/ET/XXI/386
      Nom, qualité: (M.) Champagne, Michel Eluther.
      Profession: marchand de vin.
      Nom, qualité: (Mme ou Mlle) Darmais, Jeanne Francoise.
      Relations: veuve de l'intervenant 3.
      Intervenant 3, indirect:
      Nom, qualité: (M.) Langlois, Jean.
      Profession: mercier
    - Procuration., 12 janvier 1751; MC/ET/XXI/386
      Nom, qualité: (Mme ou Mlle) Cauchy, Marie Genevieve.
      Nom, qualité: (M.) Buffet de Lamoriniere, Henry Noel.
      Nom, qualité: (M.) Macquer, Philippe Antoine.
      Profession: contrôleur des rentes de l'hotel de ville
      procuration
    - Consentement., 12 janvier 1751; MC/ET/XXI/386
      Nom, qualité: (M.) Savalette, Charles.
      Profession: garde du tresor royal.
      Nom, qualité: (M.) Nicol, Daniel (bourgeois de Paris)
    - Procuration., 12 janvier 1751; MC/ET/XXI/386
      Nom, qualité: (Mme ou Mlle) Erard de Ray, Marie August.
      Nom, qualité: (M.) Dupleix de Bacquencourt, Charles Cl Ang.
      Profession: fermier general.
    - Procuration., 12 janvier 1751; MC/ET/XXI/386
    - Bail., 13 janvier 1751; MC/ET/XXI/386
      Nom, qualité: (Mme ou Mlle) Cauchy, Elisabeth.
      Nom, qualité: (M.) Morel, Nicolas.
      Profession: payeur des rentes de l'hotel de ville.
      Nom, qualité: (M.) Challe, Emmanuel.
      Profession: menuisier
      bail
    - Depot de procuration., 15 janvier 1751; MC/ET/XXI/386
      Nom: (personne morale) Communaute de Souvigny.
      Domicile: Souvigny-en-Bourbonnais.
      Nom, qualité: (M.) Ticqueham, Francois (bourgeois de Paris)
      dépôt de pièces; procuration
    - Bail, boutique., 16 janvier 1751; MC/ET/XXI/386
      Nom, qualité: (M.) Josset, Louis (bourgeois de Paris).
      Nom, qualité: (M.) Pinard, Pierre.
      Profession: perceur de bois pour brosses
    - Transport de droits successifs., 18 janvier 1751; MC/ET/XXI/386
      Nom, qualité: (M.) Noel, Nicolas.
      Profession: menuisier.
      Nom, qualité: (M.) Demongeot, Jean Baptiste (bourgeois de Paris)
    - Depot de procuration., 19 janvier 1751; MC/ET/XXI/386
      Nom, qualité: (Mme ou Mlle) Laleu de, Marie Julie.
      Profession: garde du tresor royal
    - Quittance de rachat, aux etats de bretagne., 19 janvier 1751; MC/ET/XXI/386
      Relations: procureur de l'intervenant 2.
      Nom, qualité: (Mme ou Mlle) Laleu de, Marie Julie
      quittance
    - Procuration., 22 janvier 1751; MC/ET/XXI/386
      Nom, qualité: (M.) Pepin Dumontet, Francois Hugues (pretre).
      Profession: administrateur de l'ordre du Saint-esprit.
      Domicile: Montpellier.
      Nom, qualité: (M.) Mayard de Martignac (pretre).
      Profession: chanoine.
      Domicile: Dijon
    - Inventaire après décès d'Antoine Jacquiot., 22 janvier 1751; MC/ET/XXI/386
      Nom, qualité: (M.) Jacquiot, Antoine.
      Profession: aubergiste
      inventaire après décès; Jacquiot, Antoine
    - Depot de pieces., 26 janvier 1751; MC/ET/XXI/386
      Nom, qualité: (personne morale) Sosson (hoirs).
      Nom, qualité: (personne morale) Piges (hoirs)
      dépôt de pièces
    - Bail., 27 janvier 1751; MC/ET/XXI/386
      Nom, qualité: (M.) Mansuy, Christophe (bourgeois de Paris).
      Nom, qualité: (M.) Adeline, Mathieu.
      Profession: marchand de vin
    - Testament., 27 janvier 1751; MC/ET/XXI/386
      Nom, qualité: (Mme ou Mlle) Martel, Marie Anne.
      Nom, qualité: (M.) Millet, Antoine.
      Profession: platrier
      testament
    - Mariage., 28 janvier 1751; MC/ET/XXI/386
      Nom, qualité: (M.) Saillier, Jean Louis.
      Profession: garde-denier.
      Nom, qualité: (Mme ou Mlle) Dufresne, Marie.
      Nom, qualité: (M.) Lebel, Pierre Francois.